臺灣臺中地方法院刑事判決
110年度易字第2204號
公  訴  人  臺灣臺中地方檢察署檢察官
被      告  劉俊孝


上列被告因侵占案件，經檢察官提起公訴（110年度偵字第26475
號），本院依簡式審判程序審理，判決如下：
    主    文
劉俊孝犯侵占罪，累犯，處拘役柒拾日，如易科罰金，以新臺幣
壹仟元折算壹日。未扣案之犯罪所得新臺幣壹萬肆仟伍佰元沒收
，於全部或一部不能沒收或不宜執行沒收時，追徵其價額。
    犯罪事實
一、劉俊孝於民國110年4月30日22時許，向友人王傑生表示可代
    其出售蘋果手機，王傑生首肯後即將iPhone 8 Plus玫瑰金
    色手機、iPhone 8 Plus白色手機及iPhone 6S玫瑰金色手機
    各1支，以交貨便方式將3支手機寄到址設臺中市○區○○路0段
    000號統一超商義興門市予劉俊孝收受，嗣劉俊孝順利以每
    支新臺幣（下同）6,500元出售iPhone 8 Plus手機、每支2,
    500元出售iPhone 6S手機，共得款1萬5,500元，劉俊孝並徵
    得王傑生同意向其借貸其中1,000元，而應交付1萬4,500元
    予王傑生，惟劉俊孝竟意圖為自己不法之所有，以變易持有
    為所有之方式，將應交付予王傑生之款項花用完畢而侵占入
    己，後即避不見面，王傑生報警處理因而查悉上情。
二、案經王傑生訴由臺中市政府警察局第三分局報告臺灣臺中地
    方檢察署檢察官偵查起訴。
    理    由
一、本件被告劉俊孝所犯係死刑、無期徒刑、最輕本刑為3 年以
    上有期徒刑以外之罪，其於準備程序中就被訴事實為有罪之
    陳述，經法官告知簡式審判程序之旨，並聽取公訴人、被告
    之意見後，本院合議庭認為適宜而裁定由受命法官獨任進行
    簡式審判程序。又簡式審判程序之證據調查，依刑事訴訟法
    第273條之2規定，不受同法第159條第1項審判外陳述排除之
    限制，再被告對於卷內之各項證據，亦不爭執證據能力，故
    卷內所列之各項證據，自得作為證據。
二、上開犯罪事實，業經被告於偵查、本院準備程序及審理中坦
    承不諱，核與證人即告訴人王傑生警詢及偵查中證述情節大
    致相符，並有通聯調閱查詢單、臺南市政府警察局永康分局
    大橋派出所受理各類案件紀錄表、受（處）理案件證明單、
    內政部警政署反詐騙諮詢專線紀錄表、LINE對話紀錄截圖等
    在卷可憑，被告於公開法庭出於任意性之自白，既有前揭卷
    證可佐，足認與事實相符，自堪採為論科之依據。綜上，本
    件事證明確，被告上開犯行，已堪認定，應依法論科。
三、核被告所為，係犯刑法第335條第1項之侵占罪嫌。
四、被告前因詐欺案件，經本院109年度中簡字第3202號判處有
    期徒刑2月確定，於110年2月25日易科罰金執行完畢，有臺
    灣高等法院被告前案紀錄表在卷可參，其於徒刑之執行完畢
    ，5年以內故意再犯本件有期徒刑以上之罪，為累犯，衡諸
    被告於前案執行完畢後，理應產生警惕作用，卻仍故意再犯
    本案，且本案所涉犯罪類型與前案均屬財產犯罪，時間接近
    ，顯見其刑罰反應力薄弱，衡量本案犯罪情節及其所侵害之
    法益，並無司法院大法官釋字第775 號解釋所指應量處最低
    法定刑，且無法適用刑法第59條規定減輕之情形，且依刑法
    第47條第1項之規定加重其刑，亦無人身自由因此遭受過苛
    侵害之罪刑不相當情形，而無違反比例原則，爰依刑法第47
    條第1項前段規定，加重其刑。
五、爰以行為人責任為基礎，審酌被告正值青壯，不循正途賺取
    所需，竟貪圖一己之私利，侵占告訴人財物，法治觀念實屬
    淡薄，缺乏對他人財產權應有之尊重，並造成告訴人受有財
    產上損害，所為實有不該，兼衡被告之犯罪動機、手段、坦
    承犯行之犯後態度，因無資力賠償而未能與告訴人達成和解
    ，暨被告自稱國中畢業之智識程度，從事粗工、家庭經濟狀
    況普通等一切情狀，量處如主文所示之刑，並諭知易科罰金
    之折算標準。
六、按犯罪所得，屬於犯罪行為人者，沒收之；前二項之沒收，
    於全部或一部不能沒收或不宜執行沒收時，追徵其價額，刑
    法第38條之1第1項前段、第3項分別定有明文。查被告侵占
    之款項1萬4,500元已屬被告所有，且為被告本案犯罪所得，
    雖未扣案，亦未實際發還被害人，依上開規定，應宣告沒收
    ，並於全部或一部不能沒收或不宜執行沒收時，追徵其價額
    。
據上論斷，應依刑事訴訟法第273條之1第1項、第299條第1項前
段，刑法第335 條第1項、第47條第1項、第41條第1項前段、第3
8條之1第1項前段、第3項，刑法施行法第1條之1第1項，判決如
主文。
本案經檢察官徐雪萍提起公訴，檢察官黃元亨到庭執行職務。
中　　華　　民　　國　　110 　年　　12　　月　　7 　　日
                  刑事第八庭    法  官  王靖茹
以上正本證明與原本無異。
如不服本判決應於收受判決後20日內向本院提出上訴書狀，並應
敘述具體理由；其未敘述上訴理由者，應於上訴期間屆滿後20日
內向本院補提理由書（均須按他造當事人之人數附繕本）「切勿
逕送上級法院」。
告訴人或被害人如不服判決，應備理由具狀向檢察官請求上訴，
上訴期間之計算，以檢察官收受判決正本之日起算。
                                書記官  廖于萱
中　　華　　民　　國　　110 　年　　12　　月　　7 　　日
附錄論罪科刑法條：
中華民國刑法第335條
意圖為自己或第三人不法之所有，而侵占自己持有他人之物者，
處5年以下有期徒刑、拘役或科或併科3萬元以下罰金。
前項之未遂犯罰之。